臺灣板橋地方法院刑事判決　　　　　　94年度交簡上字第61號
上　訴　人　臺灣板橋地方法院檢察署檢察官
被　　　告　乙○○
上列上訴人因過失傷害案件，不服本院交通法庭94年度交簡字第
347號，中華民國94年5月6日第一審簡易判決（聲請簡易判決處
刑案號：臺灣板橋地方法院檢察署94年度調偵字第93號），本院
管轄之第二審合議庭判決如下：
    主  文
原判決撤銷。
乙○○服用酒類，不能安全駕駛動力交通工具而駕駛，處拘役
拾日，如易科罰金，以佰元折算壹日；又因過失傷害人，處拘
役肆拾日，如易科罰金，以佰元折算壹日。應執行拘役陸拾日
，如易科罰金，以佰元折算壹日。
    事  實
一、乙○○明知服用酒類致不能安全駕駛時，即不得駕駛動力交
    通工具，竟於民國94年1月8日晚間10時30分許至同年月9日
    凌晨零時許，在臺北縣樹林市浮洲橋附近與友人服用酒類後
    ，已達於不能安全駕駛之狀態，仍駕駛車牌號碼5A-4562號
    自用小客車，欲返回臺北縣樹林市○○街3巷15號2樓住處。
    並於94年1月9日凌晨1時5分許，沿臺北縣樹林市○○路往山
    佳方向行駛，途經中華路與博愛街交岔路口右轉博愛街時，
    本應注意汽車駕駛人飲用酒類或其他類似物後其吐氣所含酒
    精濃度超過每公升0.25毫克或血液中酒精濃度超過0.05%以
    上者，不得駕車；汽車在雙向二車道行駛時，在劃有分向限
    制線之路段，不得駛入來車之車道內，而依當時情形，天候
    晴，雖屬夜間但有照明，行駛在市區道路○○路面鋪裝柏油
    ，路面狀況乾燥、無缺陷、無障礙物，視距良好，行車管制
    號誌正常，又無不能注意之情事。適甲○○騎乘車牌號碼
    FCY-628號重型機車，因博愛街之號誌為紅燈，而停等在博
    愛街與中華路交岔路口，乙○○因疏未注意前開事項，復因
    酒後意識不清，注意力下降，操控力不佳，右轉後逆向駛入
    來車車道即甲○○所在之車道內，撞擊甲○○，致甲○○人
    車倒地，受有胸壁挫傷合併左胸第11肋骨骨折合併呼吸及動
    作障礙之傷害。經警據報前往處理，被告在其犯罪未被發覺
    前，當場向前往現場處理之警員承認肇事，自首而接受裁判
    。於同日凌晨2時15分許，經臺北縣政府警察局樹林分局交
    通分隊警員測得乙○○呼氣酒精濃度仍高達每公升0.95毫克
    。另經酒後生理協調平衡檢測結果，就雙腳併攏，兩手緊貼
    大腿，將一腳向前抬高離地15公分，並停止不動30秒，及閉
    雙眼，30秒內朗誦阿拉伯數字由1001、1002、1030等項目為
    不合格。
二、案經甲○○告訴臺北縣政府警察局樹林分局報告臺灣板橋地
    方法院檢察署檢察官偵查後，聲請本院以簡易判決處刑。
    理  由
一、上揭事實，業據被告乙○○於警詢、檢察官偵訊及本院審理
    中均坦承不諱，核與告訴人甲○○於檢察官偵訊中指訴情節
    相符。此外並有臺北縣政府警察局樹林分局交通分隊道路交
    通現場草圖、現場圖、道路交通事故調查報告表（一）、（
    二）、交通事故當事人酒精測定紀錄表、刑法第185 條之3
    案件測試觀察紀錄表、汽車駕駛人酒後生理協調平衡檢測紀
    錄卡、現場照片22幀等件在卷可稽，足徵被告自白與事實相
    符。按汽車駕駛人飲用酒類或其他類似物後其吐氣所含酒精
    濃度超過每公升0.25毫克或血液中酒精濃度超過0.05% 以上
    者，不得駕車；汽車在雙向二車道行駛時，在劃有分向限制
    線之路段，不得駛入來車之車道內，道路交通安全規則第
    114 條第2 款及第97條第2 款分別定有明文。被告既考領有
    合格之駕駛執照，自應知悉前開規定。又本件車禍發生地點
    ，係臺北縣樹林市○○路與博愛路之交岔路口，肇事當時天
    候晴，雖屬夜間但有照明，行駛在市區道路○○路面鋪裝柏
    油，路面狀況乾燥、無缺陷、無障礙物，視距良好，行車管
    制號誌正常，並無不能注意之情事，竟疏於注意，於飲酒後
    其吐氣所含酒精濃度超過每公升0.25毫克，仍駕駛自用小客
    車，並因酒後意識不清，注意力下降，操控力不佳，右轉後
    逆向駛入來車車道內，以致肇事，被告對本件車禍之發生顯
    有過失。又告訴人因此次車禍受有胸壁挫傷合併左胸第11肋
    骨骨折合併呼吸及動作障礙之傷害，亦有仁愛醫院94年1 月
    9 日乙診字第029874號診斷證明書、天主教耕莘醫院永和分
    院94年1 月13日乙診字第009381號乙種診斷證明書各乙紙附
    卷可參，被告之過失行為與告訴人所受傷害間有相當因果關
    係。綜上所述，本件事證明確，被告過失傷害犯行，洵堪認
    定，應依法論科。
二、核被告所為，係犯刑法第185 條之3 之服用酒類不能安全駕
    駛動力交通工具而駕駛罪及第284 條第1 項前段之過失傷害
    罪。被告所犯上開二罪，犯意各別，行為不同，應予分論併
    罰。被告酒醉駕車，因而致告訴人受傷，應依道路交通管理
    處罰條例第86條第1 項之規定，就過失傷害部分加重其刑。
    又被告於肇事後，停留於事故現場等候前來處理之警員，並
    於其所犯過失傷害罪未發覺前，即向前來處理之警員自承車
    禍肇事而接受裁判，有臺北縣政府警察局樹林分局交通分隊
    道路交通事故肇事人自首情形紀錄表乙紙在卷可佐，其所犯
    過失傷害部分符合自首之要件，應依刑法第62條前段規定減
    輕其刑，並依法先加後減之。原審以被告犯行明確，依刑事
    訴訟法第449 條第1 項前段、第3 項、第454 條第1 項，刑
    法第185 條之3 、第284 條第1 項前段、第62條前段、第41
    條第1 項前段、第51條第6 款，道路交通管理處罰條例第86
    條第1 項，罰金罰鍰提高標準條例第1 條前段、第2 條，就
    服用酒類，不能安全駕駛動力交通工具而駕駛部分，量處被
    告拘役30日，如易科罰金，以300 元折算壹日，就因過失傷
    害人部分，量處處拘役40日，如易科罰金，以300 元折算壹
    日，並定其應執行之刑，固非無見。惟告訴人所受傷害為胸
    壁挫傷合併左胸第11肋骨骨折合併呼吸及動作障礙之傷害，
    原審僅認告訴人係受胸部及腹部挫傷之傷害，容有未洽，公
    訴人認原審未及審酌上情及告訴人於請求檢察官上訴時所提
    出之天主教耕莘醫院永和分院94年1 月13日乙診字第009381
    號乙種診斷證明書乙紙，非無理由，則原判決既有可議之處
    ，應依法將原判決撤銷改判。爰審酌被告犯罪之動機、目的
    、明知酒精成分對人之意識能力具有不良影響，超量飲酒後
    將導致對於周遭事務之辨識及反應能力較平常薄弱，倘駕駛
    汽車行駛於道路上，將對自身及一般往來公眾造成高度危險
    ，仍於服用酒類不能安全駕駛之情形下，貿然駕駛自用小客
    車行駛於市區道路上，並因酒後意識模糊，注意力下降，控
    制力欠佳以致肇事，被告過失之程度、告訴人所受傷害之程
    度，業已與告訴人達成和解（有和解筆錄乙紙附於本院94年
    度交附民字第58號案件卷宗可稽）等一切情狀，分別量處如
    主文所示之刑，及定應執行之刑，並諭知易科罰金之折算標
    準。
809 據上論斷，應依刑事訴訟法第455 條之1 第1 項、第3 項、
第369 條第1 項前段、第364 條、第299 條第一項前段，刑法第
185 條之3 、第284 條第1 項前段、第62條前段、第41條第1 項
前段、第51條第6 款，道路交通管理處罰條例第86條第1 項，罰
金罰鍰提高標準條例第1 條前段、第2 條，判決如主文。
本案經檢察官丙○○到庭執行職務。
中　　華　　民　　國　　94　　年　　8 　　月　　30　　日
                交通法庭  審判長法　官    侯志融
                                法  官    楊博欽
                                法  官    張宏節
上列正本與原本無異。
不得上訴。
                                書記官    鄧順生
中　　華　　民　　國　　94　　年　　8 　　月　　31　　日
附錄本案論罪科刑法條全文：
中華民國刑法第185條之3
服用毒品、麻醉藥品、酒類或其他相類之物，不能安全駕駛動力
交通工具而駕駛者，處一年以下有期徒刑、拘役或三萬元以下罰
金。
中華民國刑法第284條
因過失傷害人者，處六月以下有期徒刑、拘役或五百元以下罰金
，致重傷者，處一年以下有期徒刑、拘役或五百元以下罰金。
從事業務之人，因業務上之過失傷害人者，處一年以下有期徒刑
、拘役或一千元以下罰金，致重傷者，處三年以下有期徒刑、拘
役或二千元以下罰金。
